臺灣雲林地方法院民事裁定　　　　　　
110年度抗字第20號
抗  告  人  翔久汽車有限公司

法定代理人  甘皓瑋  
相  對  人  吳芬媚  
上列當事人間聲請拍賣抵押物事件，抗告人對於中華民國110 年
5月18 日本院110 年度司拍第35號裁定提起抗告，本院裁定如下
：
    主  文
抗告駁回。
抗告程序費用新臺幣壹仟元由抗告人負擔。
    理  由
一、按抵押權人於債權已屆清償期而未受清償者，得聲請法院拍
    賣抵押物，就其賣得價金而受清償，上開規定於最高限額抵
    押權準用之，民法第873條、第881條之17分別定有明文。又
    聲請拍賣抵押物，原屬非訟事件，祇須其抵押權已經依法登
    記，且債權已屆清償期而未受清償，法院即應為准許拍賣之
    裁定。至於為拍賣程序基礎之私法上權利有瑕疵時，應由爭
    執其權利之人提起訴訟，以資救濟，抵押權人並無於聲請拍
    賣抵押物前，先行訴請確認其權利存在之義務（最高法院49
    年台抗字第244號民事裁定要旨參照）。
二、本件抗告意旨略以: 相對人提出借據表示抗告人前向相對人
    借款，償還期限已過未能清償，故聲請拍賣抵押物，以償還
    借款等語。然抗告人曾以存證信函回復相對人:該款項是相
    對人的配偶施先生的投資款，並非借款;且相對人所提出之
    上開借據上的公司大小章，並非抗告人公司前身翔一汽車有
    限公司之大小章，即其據以聲請本件拍賣之借據並非真實，
    故依法提起抗告，請求廢棄原裁定，並駁回相對人之聲請等
    語。
三、查本件相對人主張對於抗告人有原裁定所載之債權，並以原
    裁定主文所示之不動產設定抵押權，且經依法登記，該債權
    又已屆清償期而未受清償等情，有相對人提出之他項權利證
    明書、抵押權設定契約書、借據及土地登記簿謄本等件可證
　　，原裁定據以准許相對人拍賣抵押物之聲請，即無不當。抗
    告意旨所主張之事由，均屬實體上之爭執，非本件聲請拍賣
    抵押物之非訟程序所得審酌，應由抗告人另行提起訴訟，以
    資救濟。因此，抗告意旨，指摘原裁定不當，求予廢棄，並
    駁回相對人之聲請，為無理由，應予駁回。
四、依非訟事件法第46條、第21條第2 項、第24條第1 項，民事
    訴訟法第495 條之1 、第449 條第1 項、第95條、第78條，
    裁定如主文。
中　　華　　民　　國　　110 　年　　7 　　月　　14　　日
                民事第一庭  審判長法  官  曾鴻文
                                  法  官  吳福森
                                  法  官  黃一馨
正本係照原本作成。如不服本裁定，僅得於收受本裁定正本送達
後10日內，以適用法規顯有錯誤為理由，向本院提出再抗告狀，
（須附繕本一份，並繳納再抗告裁判費新台幣1,000元），經本
院許可後始可再抗告。
中　　華　　民　　國　　110 　年　　7 　　月　　16　　日
                          書記官　鄭夙惠